【裁判字號】    99,易,1299
【裁判日期】    990628
【裁判案由】    毒品危害防制條例
【裁判全文】
臺灣臺北地方法院刑事判決              99年度易字第1299號
公  訴  人  臺灣臺北地方法院檢察署檢察官
被      告  甲○○
上列被告因違反毒品危害防制條例案件，經檢察官提起公訴（99
年度毒偵字第1392號），嗣被告於準備程序中就被訴事實為有罪
之陳述，經本院告知簡式審判程序之旨，並聽取被告與公訴人之
意見後，本院裁定進行簡式審判程序，並判決如下：
    主  文
甲○○施用第二級毒品，處有期徒刑陸月，如易科罰金，以新臺
幣壹仟元折算壹日。扣案第二級毒品甲基安非他命壹包（驗前淨
重零點壹零柒公克、驗後餘重零點壹零陸捌公克，含包裝袋壹只
）沒收銷燬，玻璃球吸食器貳個、吸管貳支均沒收。
    事  實
一、甲○○前於民國95年間因施用毒品案件，經本院以95年度毒
    聲字第798 號裁定送觀察、勒戒後，經評定有繼續施用毒品
    傾向，由本院以96年度毒聲字第148 號裁定令入戒治處所強
    制戒治，於97年2 月26日停止處分出監，並經臺灣臺北地方
    法院檢察署檢察官於97年5 月6 日以97年度戒毒偵字第67號
    不起訴處分確定。詎仍不知戒絕毒癮，明知甲基安非他命係
    毒品危害防制條例第2 條第2 項第2 款所明定之第二級毒品
    ，不得持有及施用，仍基於施用第二級毒品甲基安非他命之
    犯意，於99年3 月24日13時30分許，在其位在臺北市○○○
    路85巷36號3 樓之5 租屋處，以將第二級毒品甲基安非他命
    置放在玻璃球內燒烤吸取其煙霧之方式，施用第二級毒品甲
    基安非他命1 次。嗣於99年3 月24日14時20分許，因形跡可
    疑，為警在臺北市中山區○○○路與錦州街口盤查查獲，並
    扣得其所有且供施用之第二級毒品甲基安非他命1 包（驗前
    淨重0.107 公克、驗後餘重0.1068公克）、玻璃球吸食器2
    個、吸管2 支等物，且經甲○○同意採集尿液送驗後，呈甲
    基安非他命及安非他命陽性反應，始知上情。
三、案經臺北市政府警察局中山分局報請臺灣臺北地方法院檢察
    署檢察官偵查起訴。
    理  由
一、按本件被告甲○○所犯係死刑、無期徒刑、最輕本刑為3 年
    以上有期徒刑以外之罪，其於準備程序就被訴事實為有罪之
    陳述，經本院告知簡式審判程序之旨，並聽取其與公訴人之
    意見後，本院認無不得或不宜改依簡式審判程序進行之處，
    爰依刑事訴訟法第273 條之1 第1 項、第284 條之1 ，裁定
    進行簡式審判程序審理，合先敘明。
二、訊據被告對於上揭時、地施用第二級毒品甲基安非他命之犯
    行坦承不諱，且被告為警查獲後所採集之尿液，經送驗結果
    ，呈甲基安非他命及安非他命陽性反應，此有台灣尖端先進
    生技醫藥股份有限公司99年4 月2 日濫用藥物檢驗報告、臺
    北市政府警察局偵辦毒品案件尿液檢體委驗單各1 張存卷可
    參。而被告為警查獲時扣得之疑似甲基安非他命晶體1 包，
    經送請交通部民用航空局航空醫務中心檢驗結果，確為第二
    級毒品甲基安非他命（驗前淨重0.107 公克，驗後餘重0.10
    68公克），此有交通部民用航空局航空醫務中心99年4 月6
    日航藥鑑字第0992225 號毒品鑑定書1 份在卷可查，復有供
    被告施用第二級毒品甲基安非他命所用之玻璃球吸食器2 個
    、吸管2 支扣案可佐，是被告前揭自白與事實相符，應堪採
    為認定被告有罪之證據。
三、被告前於95年間因施用毒品案件，經本院以95年度毒聲字第
    798 號裁定送觀察、勒戒後，經評定有繼續施用毒品傾向，
    由本院以96年度毒聲字第148 號裁定令入戒治處所強制戒治
    ，於97年2 月26日停止處分出監，並經臺灣臺北地方法院檢
    察署檢察官於97年5 月6 日以97年度戒毒偵字第67號不起訴
    處分確定，此有臺灣高等法院被告前案紀錄表1 紙在卷足參
    ，其於前案觀察、勒戒及強制戒治執行完畢後，5 年內再犯
    本件施用毒品罪之事實，事證明確，應予依法論科。
四、查甲基安非他命係毒品危害防制條例第2 條第2 項第2 款所
    稱之第二級毒品，不得非法持有、施用。核被告所為，係犯
    毒品危害防制條例第10條第2 項之施用第二級毒品罪。其持
    有第二級毒品後進而施用，其持有之低度行為，應為施用之
    高度行為所吸收，不另論罪。爰審酌被告經觀察、勒戒及強
    制戒治執行完畢後，仍不知戒惕，無視於毒品對於自身健康
    之戕害及國家對於杜絕毒品犯罪之禁令，再次施用毒品，惡
    性非輕，然念及坦承犯行及所犯為自戕行為等一切情狀，量
    處如主文所示之刑，並諭知易科罰金之折算標準，以示儆懲
    。扣案第二級毒品甲基安非他命1 包（驗前淨重0.107 公克
    ，驗後餘重0.1068公克），屬查獲之第二級毒品，爰依毒品
    危害防制條例第18條第1 項前段規定，不問屬於犯人與否，
    均予宣告沒收銷燬之。至於鑑驗耗損之第二級毒品甲基安非
    他命，既已滅失，爰不再行諭知沒收銷燬。扣案之玻璃球吸
    食器2 個、吸管2 支，為被告所有供其施用第二級毒品甲基
    安非他命所用之物，業經被告於審理時供述明確，惟檢察官
    並未舉證證明為違禁物，爰依刑法第38條第1 項第2 款宣告
    沒收。
據上論斷，應依刑事訴訟法第273 條之1 第1 項、第284 條之1
、第299 條第1 項前段，毒品危害防制條例第10條第2 項、第18
條第1 項前段，刑法第11條前段、第41條第1 項前段、第38條第
1 項第2 款，判決如主文。
本案經檢察官盧姿如到庭執行職務。
中    華    民    國    99    年    6     月    28    日
                  刑事第十八庭  法  官  林芳華
以上正本證明與原本無異。
如不服本判決應於收受送達後10日內向本院提出上訴書狀，並應
敘述具體理由；其未敘述上訴理由者，應於上訴期間屆滿後20日
內向本院補提理由書（均須按他造當事人之人數附繕）「切勿逕
送上級法院」。
                                書記官  林鈴芬
中    華    民    國    99    年    6     月    28    日
附錄本案論罪科刑法條
毒品危害防制條例第10條
施用第一級毒品者，處 6 月以上 5 年以下有期徒刑。
施用第二級毒品者，處 3 年以下有期徒刑。

司法院資訊處製作；財團法人民間司法改革基金會備份。
